# 专有技术出资,母公司应如何确认?

提问人：wwluowei 时间：2010-04-06 09:13:27
我公司以一项专有技术使用权(非排他性)和部分现金资产对外投资,母公司帐面未反映该无形资产,请问,母公司对该项无形资产(己经评估)如何确认? 借:长期股权投资 贷:资本公积 还是: 借:长期股权投资 贷:营业外收入

回答人：chenyiwei
这个问题本版面讨论过多次，你可以搜索一下本版面。 需要明确的基本讨论前提是：（ 1 ）执行新准则还是原制度？（ 2 ）被投资企业是否为你公司的子公司、合营企业或联营企业？

回答人：chenyiwei
回复 藤椅 wwluowei 的帖子按照非货币资产交换处理，以前有过多次讨论。

回答人：chenyiwei
回复 清娆 的帖子
能否使用许可权出资是法律问题。我们上面讨论的都是会计问题。
从法律角度，许可使用权类似于特许经营权，是不能用于出资的，且此类财产的估值存在较大不确定性，风险很大。